【裁判字號】    97,易,1732
【裁判日期】    971204
【裁判案由】    竊盜
【裁判全文】
臺灣臺南地方法院刑事判決              97年度易字第1732號
公  訴  人  臺灣臺南地方法院檢察署檢察官
被      告  乙○○
上列被告因竊盜案件，經檢察官提起公訴（97年度偵字第11413
號），本院判決如下：
    主  文
乙○○竊盜，累犯，處有期徒刑柒月。
    事  實
一、乙○○前於民國86、89年間，因犯竊盜罪，經法院分別判處
    罰金4000元、有期徒刑3月確定，並執行完畢；嗣復於96年
    間，多次竊盜，經本院以96年度簡字第3143號、96年度簡字
    第3079號刑事判決分別判處應執行有期徒刑5月、4月確定，
    2案接續執行，甫於97年6月13日執行完畢出監。
二、乙○○猶不知悔改，復意圖為自己不法之所有，於97年7月7
    日上午7時40分許，在臺南市○區○○街114巷60號屋後防火
    巷內，徒手竊得懸掛於該屋外牆上之甲○○所有交付丁○○
    使用之瓦斯熱水器1臺，並於翌日（8日）下午1、2時許，載
    往臺南市○○○街與建平路口，以新臺幣（下同）700元代
    價，出售予某姓名年籍不詳之成年男子。嗣經警調閱設置於
    臺南市○區○○街114巷66號之監視錄影器畫面後，查悉上
    情。
三、案經臺南市警察局第五分局報請臺灣臺南地方法院檢察署檢
    察官偵查起訴。
    理  由
一、訊據被告乙○○固供承於上開時、地在臺南市○區○○街11
    4巷60號屋後外牆上拔取懸掛於該外牆上之甲○○所有，交
    予丁○○使用之熱水器1台後，將之以700元代價出售予他人
    之情，惟矢口否認有何竊盜犯行，辯稱：該熱水器已損壞，
    不堪使用，伊經過該處時，住隔壁的一位男子跟伊說該熱水
    器沒人要，問伊為何不拿走，伊才拔取之云云。
二、經查，被告乙○○於上述時、地，將懸掛於臺南市○區○○
    街114巷60號屋後之熱水器拔取後，載往臺南市○○○街與
    建平路口，以700元代價出售予某姓名年籍不詳之成年男子
    等情，業據被告迭於警詢、偵訊及本院供承不諱（警卷第2
    頁；偵查卷第5、10頁；本院卷第16、40頁），並有現場照
    片、錄影監視翻拍晝面（警卷第12頁至第14頁）在卷可稽，
    堪信被告此部分自白與事實相符，可以認定。
三、被告乙○○雖辯稱該熱水器已破損不堪使用，係無人使用之
    廢棄物云云，然查，該熱水器係屬坐落臺南市○區○○街11
    4巷60號房屋所有權人甲○○所有，原懸掛於該屋後方外牆
    上，甲○○將該屋出租予丁○○，同時交付該熱水器供其使
    用，該熱水器現仍丁○○使用中，並非不堪使用之物，且被
    告於拔取該熱水器時，未曾告知丁○○等情，亦據證人丁○○於偵訊及本院結證明確（見警卷第8、9頁；偵查卷第9、
    10頁；本院卷第36至37頁），並有房屋租賃契約書影本1份
    在卷可考（警卷第8、9頁），是該熱水器事實上仍係他人使
    用中，並無拋棄所有權或使用權之意，況證人丁○○於本院
    亦證稱：失竊的熱水器有外殼，外觀好好的，沒有破損，懸
    掛在牆壁上，有一根管子連接到屋內的瓦斯桶上等語，則該
    熱水器之外觀，既無破損，並有管線連接至屋內，任何人一
    望即可知該熱水器係現供人使用之物，非廢棄物，亦無誤認
    為廢棄物之虞，被告前開辯解顯與事實不符，要無可採。
四、被告復辯稱其搬取該熱水器係經上址鄰居同意所為云云，然
    被告此部分之辯解，核與一般社會常情有違，況被告於警詢
    時即供稱其拔取該熱水器時，現場並無他人在場（見警卷第
    2頁），其遽於本院提出前開辯解，已難遽信，且經本院命
    被告提出該鄰居之姓名、地址供本院傳喚查明，被告則表示
    經其與該鄰居聯繫結果，該鄰居表示不願意來作證，故而其
    無法提出該鄰居之資料供本院查證，顯見被告此部分辯解係
    推托之詞，洵無足取，況縱被告所辯為真，然該鄰居並非熱
    水器之所有權人，無權處分該熱水器，被告明知其未經所有
    權人或使用權人同意即拔取該熱水器，其確有竊盜犯意無訛
    。
五、核被告乙○○所為，係犯刑法第320條第1項之竊盜罪。又被
    告有前述之論罪科刑資料，甫於97年6月13日執行完畢出監
    ，有臺灣高等法院被告前案紀錄表1份存卷可參，其於5年內
    再犯本件有期徒刑以上之罪，為累犯，應依刑法第47條第1
    項規定加重其刑。爰審酌被告已有多次竊盜前科，素行不端
    ，再為本件竊盜犯行，足認其所有權概念薄弱，因一己小利
    即行拔取他人所有日常生活物品，影響被害人日常生活，暨
    被告始終否認罪行，犯後態度不佳等一切情狀，量處如主文
    所示之刑。
據上論結，應依刑事訴訟法第299條第1項前段，刑法第320條第1
項、第47條第1項，判決如主文。
本案經檢察官丙○○到庭執行職務。
中    華    民    國    97    年    12    月    4     日
                  刑事第十二庭  法  官  莊玉熙
以上正本證明與原本無異。
如不服本判決應於收受本判決後10日內向本院提出上訴書狀，並
應敘述具體理由。其未敘述上訴理由者，應於上訴期間屆滿後20
日內向本院補提理由書狀（均須按他造當事人之人數附繕本）「
切勿逕送上級法院」。
                                書記官  余富誠
中    華    民    國    97    年    12    月    5     日
附錄法條
中華民國刑法第320條第1項


司法院資訊處製作；財團法人民間司法改革基金會備份。
